臺灣彰化地方法院刑事判決　　　　　　　96年度訴字第1364號
公　訴　人　臺灣彰化地方法院檢察署檢察官
被　　　告　甲○○
上列被告因毒品危害防制條例案件，經檢察官提起公訴（96年度
毒偵字第3513號），被告於本院準備程序中自白犯罪，本院認有
刑事訴訟法第273 條之1 第1 項之情形，合議裁定由受命法官獨
任進行簡式審判程序，茲審理判決如下：
    主  文
甲○○施用第一級毒品，累犯，處有期徒刑玖月；又施用第二級
毒品，累犯，處有期徒刑肆月。應執行有期徒刑壹年。
    事  實
一、甲○○前於民國（下同）95年間，因竊盜案件，經臺灣臺中
    地方法院於95年8 月28日，以95年度簡字第126 號判決判處
    有期徒刑6 月，如易科罰金以銀元300 元即新臺幣900 元折
    算1 日確定，甫於95年10月20日以易科罰金執行完畢。另於
    93 年 間，因施用毒品案件，經本院以93年度毒聲字第738
    號裁定令入勒戒處所施以觀察、勒戒後，認無繼續施用毒品
    之傾向，而於93年9 月22日釋放，並由彰化地方法院檢察署
    檢察官於93年9 月22日，以93年度毒偵字第2930號為不起訴
    處分確定。詎其仍不知悔改，於前開觀察、勒戒執行完畢釋
    放後5 年內，復基於施用第一級毒品海洛因之犯意，於96年
    6 月21日上午某時許，在其位於彰化縣彰化市○○里○○路
    ○ 段26巷16號之住處，以將海洛因摻入香菸內，再點火吸食
    其煙霧之方式，施用第一級毒品海洛因1 次。另基於施用第
    二級毒品甲基安非他命之犯意，於96年6 月20日上午某時許
    ，在上開住處，以將第二級毒品甲基安非他命置於玻璃管內
    燒烤，使其產生煙霧後再加以吸食之方式，施用第二級毒品
    甲基安非他命1 次。嗣於96年6 月21日下午6 時20分許，經
    其同意在彰化縣警察局為警採集其尿液，經送驗結果呈嗎啡
    及甲基安非他命陽性反應，始查悉上情。
二、案經彰化縣警察局報請臺灣彰化地方法院檢察署檢察官偵查
    起訴。
    理  由
一、按除被告所犯為死刑、無期徒刑、最輕本刑為3 年以上有期
    徒刑之罪或高等法院管轄第一審案件者外，於刑事訴訟法第
    273 條第1 項程序進行中，被告先就被訴事實為有罪之陳述
    時，審判長得告知被告簡式審判程序之旨，並聽取當事人、
    代理人、辯護人及輔佐人之意見後，裁定進行簡式審判程序
    ；除簡式審判程序、簡易程序及第376 條第1 款、第2 款所
    列之罪之案件外，第一審應行合議審判，刑事訴訟法第273
    條之1 第1 項、第284條 之1 分別定有明文。本件被告甲○
    ○所犯係死刑、無期徒刑、最輕本刑為3年以上有期徒刑或
    高等法院管轄第一審案件以外之罪，並於本院行準備程序時
    就被訴事實為有罪之陳述，本院合議庭依前揭規定，經評議
    結果，裁定改由受命法官獨任行簡式審判程序，先予敘明。
二、上揭事實，業據被告甲○○迭於本院行準備程序及審理時均
    坦承不諱，且其於96年6 月21日為警查獲時所採取之尿液，
    經送鑑驗結果，確分別呈嗎啡、甲基安非他命陽性反應，此
    有彰化縣警察局刑警大隊偵三隊委託鑑驗尿液代號與真實姓
    名對照認證單及詮昕科技股份有限公司96年7 月5 日報告編
    號00000000濫用藥物尿液檢驗報告各1紙附卷可稽，則被告
    就其分別施用第一級毒品海洛因、第二級毒品甲基安非他命
    各1 次之自白核與事實相符，足堪採信。另查，被告曾於93
    年間，因施用毒品案件，經本院以93年度毒聲字第738號裁
    定令入勒戒處所施以觀察、勒戒後，認無繼續施用毒品之傾
    向，而於93年9 月22日釋放等情，有臺灣高等法院被告全國
    前案紀錄表及臺灣彰化地方法院檢察署刑案資料查註紀錄表
    各1 份在卷足憑，被告顯係於受觀察勒戒執行完畢釋放後，
    5 年內再犯毒品危害防制條例第10條第1、2項之罪，依同條
    例第23條第2 項規定，應依法論科。綜上所述，本件犯罪事
    證明確，被告前開犯行洵堪認定。
三、另按海洛因、甲基安非他命係毒品危害防制條例所定之第一
    級毒品、第二級毒品，不得非法施用。是被告甲○○所為，
    核分別係犯毒品危害防制條例第10條第1 項之施用第一級毒
    品罪、同條第2 項之施用第二級毒品罪。查被告為供施用第
    一級毒品海洛因、第二級毒品甲基安非他命而持有各該級毒
    品之低度行為，應各為施用之高度行為所吸收，均不另論罪
    。又被告所犯上開2 罪，係犯意各別、行為互殊，應予分論
    併罰。末查被告前曾於95年間，因竊盜案件，經臺灣臺中地
    方法院於95年8 月28日，以95年度簡字第126 號判決判處有
    期徒刑6 月，如易科罰金以銀元300 元即新臺幣900 元折算
    1 日確定，甫於95年10月20日以易科罰金執行完畢，有臺灣
    彰化地方法院檢察署刑案資料查註紀錄表及臺灣高等法院被
    告前案紀錄表各一份附卷可稽，被告前受有期徒刑執行完畢
    ，於5 年以內故意再犯本件有期徒刑以上之2 罪，為累犯，
    均應依刑法第47條第1 項之規定各加重其刑。
四、量刑部分：爰審酌被告前曾有施用毒品犯行，且歷經觀察、
    勒戒處遇措施，均未能知所收斂而遠離毒害，戒毒意志尚非
    堅定，惟念及被告於犯罪後尚能坦承犯行，暨其犯罪動機、
    目的、手段、施用毒品之期間、次數等一切情狀，分別量處
    如主文所示之刑，並定其應執行之刑，以示懲儆。
據上論斷，應依刑事訴訟法第273 條之1 第1 項、第299 條第1
項前段，毒品危害防制條例第10條第1 項、第2 項，刑法第11條
前段、第47條第1 項、第51條第5 款，判決如主文。
本案經檢察官郭玄義到庭執行職務。
中　　華　　民　　國　　96　　年　　8 　　月　　28　　日
                  刑事第二庭    法  官  黃齡玉
以上正本證明與原本無異。
如不服本判決，應於判決送達後10日內，向本院提出上訴書狀，
上訴書狀應「敘述具體上訴理由」，並按他造當事人之人數附繕
本。「切勿逕送上級法院」。
中　　華　　民　　國　　96　　年　　8 　　月　　28　　日
                                書記官  施嘉玫
毒品危害防制條例第10條
施用第一級毒品者，處 6 月以上 5 年以下有期徒刑。
施用第二級毒品者，處 3 年以下有期徒刑。
